【裁判字號】    99,訴,1350
【裁判日期】    991223
【裁判案由】    妨害性自主等
【裁判全文】
臺灣板橋地方法院刑事判決              99年度訴字第1350號
公  訴  人  臺灣板橋地方法院檢察署檢察官
被      告  詹朝富
選任辯護人  吳國輝  律師
上列被告因家庭暴力妨害性自主等案件，經檢察官提起公訴（99
年度偵字第6641號），本院判決如下：
    主  文                                              
詹朝富對於女子以強暴而為性交，未遂，處有期徒刑壹年捌月。
又傷害人之身體，處有期徒刑參月。又以加害生命、身體之事，
恐嚇他人致生危害於安全，處有期徒刑參月。應執行有期徒刑貳
年。
    事  實
一、詹朝富與Ａ女（代號為00000000；真實姓名、年籍詳卷）原
    係同居之男女朋友關係，渠二人嗣於民國98年7 月間因故分
    手，詹朝富亦搬離Ａ女位於臺北縣三重市之住處（地址詳卷
    ），而結束男女朋友及同居關係，惟詹朝富之女詹○○（真
    實姓名、年籍詳卷）仍繼續與Ａ女同住於上址；詹朝富與Ａ
    女間，具有家庭暴力防治法第3 條第2 款所規定之家庭成員
    關係。詹朝富於99年1 月24日晚間8 時許，酒後前往Ａ女上
    址住處，要求詹○○為其開門，詹朝富進入屋內後，見Ａ女
    與詹○○均在客廳觀看電視，認有機可乘，竟基於強制性交
    之犯意，先藉詞時間已晚，喝令詹○○進入房間內就寢，待
    詹○○離開客廳後，詹朝富即伺機靠近Ａ女，出其不意出手
    掐住Ａ女頸部（造成Ａ女受有前頸部皮下瘀血之傷害），將
    Ａ女壓倒於沙發上，不顧Ａ女之反抗，強行撫摸Ａ女之胸部
    ，並將Ａ女之外褲拉下，欲以此強暴之方式，對Ａ女為性交
    行為；此時因Ａ女大聲呼救，Ａ女之女兒Ｂ女（代號為0000
    0000-0號；71年4 月出生，真實姓名、年籍詳卷）在房間內
    聽聞Ａ女之呼救聲，旋衝至客廳，見詹朝富正欲侵犯Ａ女，
    乃上前使力將詹朝富拉開，Ａ女亦奮力推開詹朝富，始得以
    掙脫，詹朝富上開強制性交犯行，亦因而未遂；詎詹朝富見
    Ｂ女前來攪局，心生怒氣，竟基於傷害之犯意，揮拳毆打Ｂ
    女之臉部、頭部，並將Ｂ女壓倒於地面，致Ｂ女因而受有左
    臉頰血腫、前頸部皮下血腫等傷害；嗣Ａ女與聞聲亦前來客
    廳之詹○○合力將詹朝富拉開後，Ｂ女即趁機撥打電話報警
    ，詹朝富猶心有未甘，另基於恐嚇之犯意，向Ａ女、Ｂ女2
    人恫稱：「要殺Ａ女全家」、「強姦Ａ女、Ｂ女」等語，以
    此加害生命、身體之言詞恐嚇Ａ女、Ｂ女，至Ａ女、Ｂ女均
    心生畏懼，足生危害於Ａ女、Ｂ女之安全。
二、案經Ａ女、Ｂ女訴由臺北縣政府警察局三重分局報請臺灣板
    橋地方法院檢察署檢察官偵查起訴。
    理  由                                              
一、按被告以外之人於審判外之陳述，經當事人於審判程序同意
    作為證據，法院審酌該言詞陳述或書面陳述作成時之情況，
    認為適當者，得為證據，刑事訴訟法第159 條之5 第1 項定
    有明文。本件告訴人Ａ女、Ｂ女於警詢中所為之陳述，被告
    詹朝富及其辯護人、檢察官於本院審理程序中，均表示無意
    見且同意作為證據（見本院99年7 月7 日準備程序筆錄第3
    頁），本院審酌上開告訴人Ａ女、Ｂ女於警詢中所為之陳述
    ，依渠等陳述作成時之外部情況，並無該等供述證據係違法
    取得或信用性明顯過低之情形，認為適當，依首揭刑事訴訟
    法第159 條之5 第1 項規定，上開告訴人Ａ女、Ｂ女於警詢
    中之陳述，自有證據能力，此合先敘明。
二、上揭事實，業據被告於本院審理時坦白承認，核與告訴人Ａ
    女、Ｂ女於警詢中及偵查中檢察官訊問時指訴及證述之情節
    、證人詹○○、證人即案發當時據報前往現場處理之警員盧
    韋銘於偵查中檢察官訊問時結證所述之情節相符，並有告訴
    人Ａ女代號與真實姓名對照表、告訴人Ａ女、Ｂ女所提出之
    臺北縣立醫院驗傷診斷書各1 紙等在卷可稽，足認被告上開
    自白，核與事實相符；本件事證明確，被告犯行堪以認定。
三、核被告所為，係犯刑法第221 條第2 項、第1 項強制性交未
    遂罪、第277 條第1 項之傷害罪（傷害告訴人Ｂ女部分）、
    第305 條之恐嚇罪。被告對於告訴人Ａ女強制猥褻之低度行
    為，應為其強制性交（未遂）之高度行為所吸收，不另論罪
    ；被告對於告訴人Ａ女以強暴方式為強制性交行為，其強暴
    之行為造成告訴人Ａ女受有傷害，此為強制性交行為之當然
    結果，亦不另論罪。被告已著手於對告訴人Ａ女強制性交犯
    罪行為之實行，僅因告訴人Ｂ女將其拉開，及告訴人Ａ女將
    其推開掙脫而未能得逞，屬未遂犯，依刑法第25條第2 項後
    段規定，減輕其刑。又被告以一出言恫嚇之行為，同時恐嚇
    告訴人Ａ女、Ｂ女2 人，觸犯數恐嚇罪，並侵害數法益，為
    同種想像競合犯，應依刑法第55條規定，從一恐嚇罪處斷。
    被告與告訴人Ａ女曾有同居關係，渠2 人間具有家庭暴力防
    治法第3 條第2 款所規定之家庭成員關係，被告對於告訴人
    Ａ女故意為上開強制性交、恐嚇等犯罪行為，均屬家庭暴力
    防治法第2 條第2 款所規定之家庭暴力罪。被告上開強制性
    交（未遂）、傷害、恐嚇等犯行，犯意各別，行為互異，應
    予分論併罰。被告之辯護人固為被告辯稱：本件應斟酌被告
    於行為當時，是否有因酒後致其辨識行為違法或依其辨識而
    行為之能力有顯著減低之情形，依刑法第19條第2 項之規定
    減輕其刑；惟查，被告於本件行為之際，尚知先將原亦在場
    之證人詹○○支開，喝令詹○○回到房間內，待客廳內僅留
    告訴人Ａ女1 人時，始對Ａ女為侵害之行為，顯見被告於行
    為當時，並無意識不清、辨識能力顯著減低之情，自無從認
    有何刑法第19條第2 項所規定責任能力減輕之事由。又被告
    之辯護人另為被告辯稱：本件被告係因酒醉誤事，而觸犯刑
    罰，尚難嚴格苛責於被告，依被告所犯罪名之法定最低刑度
    處斷，仍屬過重，應依刑法第59條規定，減輕其刑；惟查，
    被告與告訴人Ａ女已分手結束男女朋友關係後，被告仍於夜
    間乘酒意前往告訴人Ａ女住處，要求其女即證人詹○○為其
    開門，而進入屋內，其心態已顯有可議之處，且被告不顧告
    訴人Ａ女之反抗，恃強欲與告訴人Ａ女發生關係，並以暴力
    相向，之後復有前述傷害、恐嚇等行徑，情節非輕，對於告
    訴人Ａ女、Ｂ女所造成之傷害程度亦屬深遠，是被告之行為
    ，於客觀上尚不足引起一般之同情，亦無處以法定最低刑度
    猶嫌過重之情狀，自與刑法第59條所規定得酌減其刑之要件
    不合，本院無從援引上開規定以減輕其刑，此亦併予敘明。
    爰審酌被告之犯罪動機、目的、手段，其行為對於告訴人Ａ
    女、Ｂ女所造成身心傷害之程度，兼衡被告犯後於本院審理
    時已知坦承犯行，並表達有意願與告訴人Ａ女、Ｂ女和解，
    犯後態度尚稱良好等一切情狀，就其各項犯行分別量處如主
    文所示之刑，並定其應執行之刑。至被告之辯護人固為被告
    辯稱：被告已坦承犯行，深自悔悟，犯後態度良好，並已誠
    心向告訴人2 人表達懺悔及歉意，加以被告尚有子女仰賴被
    告扶養，倘被告入監執行，恐致被告之子女無法營生，請准
    予被告緩刑之宣告等情；然查，被告雖於本院審理時坦承犯
    行，並表達有與告訴人2 人和解之意願，惟終未能就本案與
    告訴人2 人成立和解，亦未見有何賠償告訴人2 人之具體行
    動，復未能取得告訴人2 人之諒宥，尚難認有邀緩刑寬典之
    正當理由，本院無從併予宣告緩刑，亦附此敘明。
據上論斷，應依刑事訴訟法第299 條第1 項前段，刑法第221 條
第1 項、第2 項、第277 條第1 項、第305 條、第25條第2 項、
第55條、第51條第5 款，刑法施行法第1 條之1 第1 項、第2 項
前段，判決如主文。

中    華    民    國    99    年    12    月    23    日
                  刑事第十庭  審判長法  官  張江澤
                                    法  官  楊志雄
                                    法  官  劉景宜
上列正本證明與原本無異。
如不服本判決，應於判決送達後10日內敘明上訴理由，向本院提
出上訴狀 (應附繕本) ，上訴於臺灣高等法院。其未敘述上訴理
由者，應於上訴期間屆滿後20日內向本院補提理由書「切勿逕送
上級法院」。
                                    書記官  謝秀青
中    華    民    國    99    年    12    月    27    日
附錄本案論罪科刑法條全文：
刑法第221 條第1 項、第2 項、第277 條第1 項、第305 條

中華民國刑法第221條
（強制性交罪）
對於男女以強暴、脅迫、恐嚇、催眠術或其他違反其意願之方法
而為性交者，處3 年以上10年以下有期徒刑。
前項之未遂犯罰之。

中華民國刑法第277條
（普通傷害罪）
傷害人之身體或健康者，處3 年以下有期徒刑、拘役或1 千元以
下罰金。
犯前項之罪因而致人於死者，處無期徒刑或7 年以上有期徒刑；
致重傷者，處3 年以上10年以下有期徒刑。

中華民國刑法第305條
（恐嚇危害安全罪）
以加害生命、身體、自由、名譽、財產之事，恐嚇他人致生危害
於安全者，處2 年以下有期徒刑、拘役或3 百元以下罰金。

司法院資訊處製作；財團法人民間司法改革基金會備份。
